臺灣臺中地方法院民事裁定　　　　　 100年度司財管字第53號
聲　請　人　財團法人天主教耀漢小兄弟會
法定代理人　梁德勝
受　選任人　財政部國有財產局臺灣中區辦事處
法定代理人　廖蘇隆
代　理　人　傅姬禎
上列聲請人聲請為被繼承人曹立珊選任遺產管理人事件，本院裁
定如下：
    主      文
選任財政部國有財產局臺灣中區辦事處為被繼承人曹立珊之遺產
管理人。
聲請程序費用由被繼承人曹立珊之遺產負擔。
    理      由
一、按繼承開始時，繼承人之有無不明，而無親屬會議或親屬會
    議未於 1個月內選定遺產管理人者，利害關係人或檢察官得
    聲請法院選任遺產管理人，並由法院依公示催告程序，定6
    個月以上之期限，公告繼承人，命其於期限內承認繼承，民
    法第1177條、第1178條規定甚明。
二、本件聲請意旨略以：被繼承人曹立珊（女、民國2年7月20日
    生、身分證統一編號：Ｚ000000000號、生前最後住所：臺中
    市○○區○○路105之1號）於100年1月26日死亡，其未婚且
    無子女，復無其他法定繼承人，是否仍有應繼承之人不明，
    且其親屬會議亦未於法定期間內指定遺產管理人；而被繼承
    人生前擔任神父一職，並為聲請人之董事，且曾以書面表示
    在其死亡後其名下所有財產均捐贈予聲請人，另聲請人會規
    亦規定神職人員之所有財產均歸屬教會，是聲請人爰基於利
    害關係人地位，依法聲請指定被繼承人之遺產管理人等語，
    並提出繼承系統表、在職證明書、法人登記證書、耀漢小兄
    弟會會規、除戶戶籍謄本原本暨影本、遺囑影本等為證。
三、經查：聲請人主張其為被繼承人曹立珊之受贈人，且被繼承
    人於100年1月26日死亡後，是否仍有應繼承之人不明，而其
    親屬會議未於法定期間內選定遺產管理人等事實，有聲請人
    提出前揭書證在卷可證。從而，聲請人基於利害關係人之地
    位，聲請選任被繼承人之遺產管理人，揆諸前揭法條規定，
    為有理由，應予准許。其次，聲請人之法定代理人梁德勝於
    本院100年7月1日訊問時雖到庭請求本院選任其為被繼承人
    之遺產管理人，惟聲請人既主張其為被繼承人之受贈人，其
    法定代理人梁德勝就被繼承人之遺產即有利害關係，自不宜
    擔任被繼承人之遺產管理人，況聲請法院選任遺產管理人，
    屬非訟事件，其審判範圍本不受當事人請求之範圍所拘束，
    即具有聲明之非拘束性及法院之自由裁量，本院本得依職權
    裁量選任適當之人擔任遺產管理人，又財政部國有財產局臺
    灣中區辦事處之代理人傅姬禎於本院100年9月7日訊問時到
    庭就是否願意擔任本件遺產管理人一事表示無意見等語，茲
    審酌財政部國有財產局臺灣中區辦事處為公務機關，與被繼
    承人間無利害關係，且具有相當之財產管理能力，足以勝任
    遺產管理人之職務。執此，本院認為由財政部國有財產局臺
    灣中區辦事處擔任被繼承人曹立珊之遺產管理人，應屬妥適
    ，爰選任之。
四、依非訟事件法第157條，裁定如主文。
中    華    民    國   100    年    10    月    6     日
                  家事法庭  司法事務官  蔡伊萍
以上為正本係照原本作成。
如對本裁定抗告，須於裁定送達後10日之不變期間內，向本院提
出抗告狀。
中    華    民    國   100    年    10    月    6     日
                                書記官  江美琪